ro-RO: Configurația etajelor autobuzului supraetajat: Cu acoperiș; Acoperiș decapotabil; Fără acoperiș (complet); Fără acoperiș (parțial); Altele
tr: Çift katlı otobüs kat düzeni: Üstü kapalı; Açılır tavan; Üstü açık (tamamen); Üstü açık (kısmen); Diğer
it: Configurazione del piano autobus a due piani: Tetto chiuso; Tetto convertibile; Tetto aperto (completamente); Tetto aperto (parzialmente); Altro
en: Double decker bus deck configuration: Closed-top; Convertible roof; Open-top (fully); Open-top (partial); Other
fi: Kaksikerroksisen bussin ylemmän kerroksen toteutustapa: Suljettu katto; Avattava katto; Avokattoinen (kokonaan); Avokattoinen (osittain); Muu
hr-HR: Konfiguracija palube dvokatnog autobusa: Zatvoreni krov; Pomični krov; Otvoreni krov (potpuno); Otvoreni krov (djelomično); Ostalo
pl: Konfiguracja pokładów autobusu piętrowego: Zamknięty dach; Składany dach; Otwarty dach (całkowicie); Otwarty dach (częściowo); Inne
cs: Konfigurace paluby dvoupatrového autobusu: Uzavřená střecha; Skládací střecha; Otevřená střecha (zcela); Otevřená střecha (částečně); Jiné
zh-CN: 双层巴士车厢配置: 封闭式车顶; 敞篷车顶; 敞篷（全开）; 敞篷（半开）; 其他
de: Deckkonfiguration des Doppeldeckerbusses: Geschlossenes Dach; Cabrio-Dach; Offenes Dach (vollständig); Offenes Dach (teilweise); Sonstige
ko: 이층 버스 데크 구성: 밀폐형 탑; 컨버터블 루프; 오픈탑(전체); 오픈탑(부분); 기타
da: Konfiguration af dobbeltdækkerbusdæk: Lukket top; Foldetag; Åben top (fuld); Åben top (delvis); Andet
sl-SI: Zasnova nadstropij dvonadstropnega avtobusa: Zaprta streha; Pomična streha; Odprta streha (v celoti); Odprta streha (delno); Drugo
sk-SK: Konfigurácia poschodí dvojposchodového autobusu: Uzavretá strecha; Skladacia strecha; Otvorená strecha (úplne); Otvorená strecha (čiastočne); Iná
ja: 2階建てバスのデッキ構成: クローズドトップ; コンバーチブルルーフ; オープントップ (フル); オープントップ (パーシャル); その他
zh-TW: 雙層巴士樓層配置: 封閉式車頂; 敞篷車頂; 開放式車頂 (全開); 開放式車頂 (半開); 其他
hu: Emeletes busz emeleti kialakítása: Zárt tetejű; Nyitható tetejű; Nyitott tetejű (teljesen); Nyitott tetejű (részlegesen); Egyéb
es: Configuración de la cubierta del autobús de dos pisos: Techo cerrado; Techo convertible; Descapotable (totalmente); Techo descubierto (parcialmente); Otro
th: การกำหนดค่าชั้นโดยสารรถบัสสองชั้น: ปิดหลังคา; หลังคาเปิดประทุน; เปิดหลังคา (เต็ม); เปิดหลังคา (บางส่วน); อื่นๆ
nb: Konfigurasjon av dobbeltdekkerbussdekk: Lukket tak; Nedfellbart tak; Åpent tak (helt); Åpent tak (delvis); Annet
fr: Configuration des ponts du bus à deux étages: Toit fermé; Toit décapotable; À ciel ouvert (totalement); À ciel ouvert (partiellement); Autre
ru: Конфигурация этажей двухэтажного автобуса: Закрытый верх; Откидная крыша; Открытый верх (полностью); Открытый верх (частично); Другое
pt-BR: Configuração de piso de ônibus de dois andares: Teto fechado; Teto conversível; Teto aberto (totalmente); Teto aberto (parcialmente); Outros
sv: Dubbeldäckad buss – våningskonfiguration: Stängt tak; Avtagbart tak; Öppet tak (helt); Öppet tak (delvis); Övrigt
nl: Dubbeldekkerbus dekconfiguratie: Gesloten dak; Cabriodak; Open dak (volledig); Open dak (gedeeltelijk); Overige
vi: Cấu hình sàn xe buýt hai tầng: Mái che kín; Mái xếp; Mái trần (toàn bộ); Mái trần (một phần); Khác
pt-PT: Configuração de piso de autocarro de dois andares: Tejadilho fechado; Tejadilho descapotável; Descapotável (totalmente); Tejadilho aberto (parcial); Outro
el: Διαμόρφωση καταστρωμάτων διώροφου λεωφορείου: Κλειστής οροφής; Ανοιγόμενη οροφή; Ανοιχτής οροφής (πλήρως); Ανοιχτής οροφής (μερικώς); Άλλο
lt-LT: Dviaukščio autobuso aukštų konfigūracija: Uždaras viršus; Atidaromas stogas; Atviras viršus (visiškai); Atviras viršus (iš dalies); Kita
bg-BG: Конфигурация на палубата на двуетажен автобус: Затворен покрив; Отваряем покрив; Отворен покрив (напълно); Отворен покрив (частично); Друго